【裁判字號】    92,易,233
【裁判日期】    920227
【裁判案由】    賭博
【裁判全文】
臺灣板橋地方法院刑事判決                          九十二年度易字第二三三號
    公訴人  臺灣板橋地方法院檢察署檢察官
    被  告  丙○○
            戊○○
            辛○○
            丁○○
            甲○○
右列被告等因賭博等案件，經檢察官提起公訴（九十一年度偵字第一一八五五號），
本院判決如左：
    主  文
丙○○共同以賭博為常業，處有期徒刑參月，如易科罰金，以參佰元折算壹日。扣案
之電子賭博機具「賓果行星八人座」壹台（含ＩＣ板玖塊）、「賓果馬戲團八人座」
壹台（含ＩＣ板玖塊）、「超八水果盤」柒台（含ＩＣ板柒塊）、「麻將」肆台（含
ＩＣ板肆塊）、「七ＰＫ撲克牌」拾陸台（含ＩＣ板拾陸塊）、「鑽石列車」貳台（
無ＩＣ板）、賭資新臺幣壹萬參仟陸佰元、監視螢幕陸台、監視器鏡頭陸個、開洗分
表伍張、日報表陸張、開牌紀錄表玖張、客戶資料參冊、及數位相機壹台均沒收。
丁○○、甲○○連續在公眾得出入之場所賭博財物，戊○○、辛○○在公眾得出入之
場所賭博財物，丁○○、甲○○各處罰金貳仟元，戊○○、辛○○各處罰金壹仟元，
如易服勞役，均以參佰元折算壹日。扣案之電子賭博機具「賓果行星八人座」壹台（
含ＩＣ板玖塊）、「賓果馬戲團八人座」壹台（含ＩＣ板玖塊）、「超八水果盤」柒
台（含ＩＣ板柒塊）、「麻將」肆台（含ＩＣ板肆塊）、「七ＰＫ撲克牌」拾陸台（
含ＩＣ板拾陸塊）、「鑽石列車」貳台（無ＩＣ板）、賭資新臺幣壹萬參仟陸佰元均
沒收。
    事  實
一、壬○○（另行審結）明知未依電子遊戲場業管理條例規定辦理營利事業登記者，
    不得經營電子遊戲場業，竟基於經營電子遊戲場業及常業賭博之犯意，自九十一
    年六月下旬起，自不詳姓名年籍之人頂讓臺北縣新莊市○○路三三一號供公眾得
    出入之電動賭博機具店，擺設電子遊戲賭博機具「賓果行星八人座」一台（含Ｉ
    Ｃ板九塊）、「賓果馬戲團八人座」一台（含ＩＣ板九塊）、「超八水果盤」七
    台（含ＩＣ板七塊）、「麻將」四台（含ＩＣ板四塊）、「七ＰＫ撲克牌」十六
    台（含ＩＣ板十六塊）、「鑽石列車」二台（無ＩＣ板），並自同年六月二十五
    日起以月薪新臺幣（下同）一萬五千元僱用有犯意聯絡之丙○○在現場擔任開分
    員，負責替顧客開分、洗分及兌換現金之工作，二人共同以上開機檯與不特定客
    人賭博財物，並以之為業。其賭博之方式係由賭客以現金向丙○○開分，「賓果
    行星八人座」、「麻將」、「七ＰＫ撲克牌」均係以一比一（即一元開一分）、
    「賓果馬戲團八人座」係以一比五（即一元開五分）、「超八水果盤」係以一比
    十（即一元開十分）之比率開分下注，如押中則贏得倍數不等之分數，而所贏分
    數可以同一比例向丙○○洗分換取現金，若未押中則賭資悉歸壬○○所有。丁○○、甲○○則分別基於概括之犯意，丁○○連續於同年六月二十七日、二十八日
    晚間、甲○○先後於同年六月下旬某日及二十八日晚間，二次進入上址開分賭玩
    電動賭博機具。嗣於九十一年六月二十八日晚間九時許，適賭客戊○○、辛○○
    、丁○○、甲○○、己○○、庚○○、乙○○（己○○、庚○○、乙○○三人另
    行審結）在上址分別把玩電子遊戲賭博機具時，為警當場查獲，並扣得上開電子
    遊戲賭博機具共三十一台（含ＩＣ板共四十五塊）、丙○○所持有賭客開分及洗
    分兌換之賭資一萬三千六百元、壬○○所有供共同犯罪所用之監視螢幕六台、監
    視器鏡頭六個、開洗分表五張、日報表六張、開牌紀錄表九張、客戶資料三冊、
    及拍攝中獎機檯畫面之數位相機一台等物。
二、案經臺北縣政府警察局新莊分局移送臺灣板橋地方法院檢察署檢察官偵查起訴。
    理  由
一、前揭事實，業據被告丙○○、戊○○、辛○○、丁○○、甲○○等分別於警詢時
    及偵審中坦承不諱，核與同案被告壬○○、己○○、庚○○、乙○○等分別於警
    詢時及偵審中供述情節相符，並有偵查卷附現場圖一紙、現場照片十六張可稽，
    及有電子遊戲賭博機具「賓果行星八人座」一台（含ＩＣ板九塊）、「賓果馬戲
    團八人座」一台（含ＩＣ板九塊）、「超八水果盤」七台（含ＩＣ板七塊）、「
    麻將」四台（含ＩＣ板四塊）、「七ＰＫ撲克牌」十六台（含ＩＣ板十六塊）、
    「鑽石列車」二台（無ＩＣ板）、賭客開分及洗分兌換之賭資一萬三千六百元、
    同案被告壬○○所有之監視螢幕六台、監視器鏡頭六個、開送分表五張、日報表
    六張、開牌紀錄表九張、客戶資料三冊、及拍攝中獎機檯畫面之數位相機一台等
    物扣案可資佐證，本件事證明確，被告丙○○、戊○○、辛○○、丁○○、甲○○之犯行均堪認定。
二、按未依電子遊戲場業管理條例規定辦理營利事業登記者，不得經營電子遊戲場業
    。又違反第十五條規定者，處行為人一年以下有期徒刑、拘役或科或併科新臺幣
    五十萬元以上二百五十萬元以下罰金。電子遊戲場業管理條例第十五條、第二十
    二條分別定有明文。查本件同案被告壬○○未依規定辦理營利事業登記，擺設電
    子遊戲機供不特定客人把玩，擅自經營電子遊戲場業，並在該公眾得出入之場所
    以擺設之電子遊戲機供不特定客人賭博財物，並以之為業，被告丙○○則以月薪
    一萬五千元受壬○○之僱用在該店內擔任開分員，負責替客人開洗分及兌換現金
    ，核被告丙○○所為，係違反上開電子遊戲場業管理條例第十五條之規定，應依
    同條例第二十二條規定處罰、及犯刑法第二百六十七條之常業賭博罪。其與同案
    被告壬○○間，有犯意之聯絡與行為之分擔，為共同正犯。又其所犯上開二罪間
    有方法結果之牽連犯關係（最高法院九十年台非字第二三七號判決參照），為裁
    判上一罪，應從較重之常業賭博罪論處。公訴意旨雖未論及被告丙○○與同案被
    告壬○○共同違反電子遊戲場業管理條例第十五條、第二十二條之部分，惟此部
    分與已起訴之常業賭博罪部分既有裁判上一罪之牽連犯關係，為起訴效力所及，
    本院自得一併審究。另被告戊○○、辛○○、丁○○、甲○○均在公眾得出入之
    場所賭博，核彼等所為，均係犯刑法第第二百六十六條第一項前段在公眾得出入
    之場所賭博罪。被告丁○○、甲○○二次賭博犯行，時間緊接，犯罪構成要件相
    同，顯均係基於概括犯意為之，應依刑法第五十六條連續犯規定論以一罪，並均
    依法加重其刑。公訴意旨雖僅就被告丁○○、甲○○為警查獲當天之犯行提起公
    訴，彼等其餘一次賭博行為，既與起訴部分有連續犯之裁判上一罪關係，為起訴
    效力所及本院自亦得一併審究。末查公訴意旨認被告丙○○與同案被告壬○○之
    犯罪時間係自九十一年三月二十六日起云云。惟按犯罪事實應依證據認定之，無
    證據不得推定其犯罪事實，刑事訴訟法第一百五十四條定有明文。再按犯罪事實
    之認定，應憑證據，如未能發現相當證據，或證據不足以證明，自不能以推測或
    擬制之方法，以為裁判基礎，亦有最高法院四十年臺上字第八十六號判例可資參
    照。經查被告丙○○於本院審理時供稱：看報紙應徵，工作第三天即被查獲。同
    案被告壬○○於本院訊問時亦供稱：頂讓該店約一星期即被查獲等語。再查該址
    屋主林文峰於偵查中證稱：該屋於九十一年三月租給一楊先生做倉庫，每月租金
    三萬五千元，沒有契約書，大概向楊先生收過三個月的房租等語（見偵查卷第七
    十三頁背面）。顯見同案被告壬○○所稱向他人頂下該店，尚非子虛。而被告丙○○係壬○○頂下該店後僱用，彼等之犯罪行為時間自無可能洄溯自九十一年三
    月二十六日起。本案既無積極證據足以證明被告丙○○自九十一年三月二十六日
    起至同年六月二十四日止，有公訴意旨所指之犯行，此部分自無由論斷其罪行，
    又公訴意旨認此部分與前開有罪部分屬實質上一罪之常業犯關係，爰不另為無罪
    判決之諭知，附此敘明。爰審酌被告丙○○受同案被告壬○○僱用，共同未經登
    記經營電子遊戲場業，並以擺設之電子機具與人賭博為常業，被告戊○○、辛○○、丁○○、甲○○在公眾得出入場所賭博，彼等犯罪之動機、目的、手段、次
    數、及犯罪後坦承犯行等一切情狀，分別量處如主文所示之刑，被告丙○○並諭
    知易科罰金之折算標準，被告戊○○、辛○○、丁○○、甲○○並分別諭知易服
    勞役之折算標準，以示懲儆。
三、扣案之電子遊戲賭博機具「賓果行星八人座」一台（含ＩＣ板九塊）、「賓果馬
    戲團八人座」一台（含ＩＣ板九塊）、「超八水果盤」七台（含ＩＣ板七塊）、
    「麻將」四台（含ＩＣ板四塊）、「七ＰＫ撲克牌」十六台（含ＩＣ板十六塊）
    、「鑽石列車」二台（無ＩＣ板），係當場賭博之器具；賭客開分及洗分兌換之
    賭資一萬三千六百元，係在兌換籌碼處之財物，均依刑法第二百六十六條第二項
    規定，不問屬於犯人與否均宣告沒收。另扣案之監視螢幕六台、監視器鏡頭六個
    、開送分表五張、日報表六張、開牌紀錄表九張、客戶資料三冊、及拍攝中獎機
    檯畫面之數位相機一台等物，係同案被告壬○○所有供與被告丙○○共同犯罪所
    用之物，均依刑法第三十八條第一項第二款規定宣告沒收。
據上論斷，應依刑事訴訟法第二百九十九條第一項前段，電子遊戲場業管理條例第十
五條、第二十二條，刑法第十一條前段、第二十八條、第五十六條、第二百六十六條
第一項前段、第二項、第二百六十七條、第五十五條、第四十一條第一項、第四十二
條第二項、第三十八條第一項第二款，罰金罰鍰提高標準條例第一條前段、第二條，
判決如主文。
本案經檢察官林建中到庭執行職務
中      華      民      國      九 十 二    年    二    月   二 十 七   日
                                          臺灣板橋地方法院刑事第四庭
                                              法    官    談      虎
右正本證明與原本無異
如不服本判決應於送達後十日內向本院提出上訴狀
                                  書 記 官    陳  君  偉
中      華      民      國      九 十 二    年    二    月   二 十 七   日
附錄：本案論罪科刑法條全文
電子遊戲場業管理條例第二十二條：
  違反第十五條規定者，處行為人一年以下有期徒刑、拘役或科或併科新臺幣五十萬
  元以上二百五十萬元以下罰金。
刑法第二百六十六條：
  在公共場所或公眾得出入之場所賭博財物者，處一千元以下罰金，但以供人暫時娛
  樂之物為賭博者，不在此限。
  當場賭博之器具與在賭檯或兌換籌碼處之財物，不問屬於犯人與否，沒收之。
刑法第二百六十七條
  以賭博為常業者，處二年以下有期徒刑，得併科一千元以下罰金。


司法院資訊處製作；財團法人民間司法改革基金會備份。
